# 用于广告宣传用的广告伞的专用发票可否抵扣进项税额？

提问人：kola1989815 时间：2015-09-17 13:40:17
增值税一般纳税人，为品牌宣传，订做印有LOGO的广告伞免费赠送，取得的广告算专用发票可否抵扣进项税额？

回答人：chenyiwei
根据增值税暂行条例实施细则规定，“将自产、委托加工或者购进的货物无偿赠送其他单位或者个人”视同销售货物，因此取得的专用发票上注明的进项税额可以抵扣，但要计缴销项税额。